【裁判字號】    92,易,2023
【裁判日期】    920814
【裁判案由】    家暴傷害
【裁判全文】
臺灣板橋地方法院刑事判決                        九十二年度易字第二二三號
    公  訴  人  臺灣板橋地方法院檢察署檢察官
    被      告  乙○○
右列被告因家暴傷害案件，經檢察官提起公訴（九十二年度偵字第一一九六號），
本院判決如左：
    主  文
乙○○傷害人之身體，處拘役伍拾伍日，如易科罰金，以佰元折算壹日。
    事  實
一、乙○○與甲○○係夫妻關係，二人間具有家庭暴力防治法第三條第一款之家庭成
    員關係，於民國九十二年四月二十日下午十一時三十分許，在二人當時位於臺北
    縣板橋市○○路○段正隆巷三二之四號五樓頂違建之居所內，乙○○於酒後返家
    ，見甲○○已入睡，因不滿甲○○平日相處態度，即出言質問，因甲○○相應不
    理，乙○○竟基於傷害人身體之犯意，將甲○○床邊化妝台上之物品掃落在甲○
    ○之身上，嗣甲○○見狀欲逃離，乙○○並與其發生拉扯不讓其離去，致甲○○
    受有左足第五蹠骨基部骨折，左前臂背面抓傷等傷害。
二、案經甲○○訴由臺北縣政府警察局海山分局報請臺灣板橋地方法院檢察署檢察官
    偵查起訴。
    理  由
一、右揭事實，業據被告乙○○於警詢時及偵審中坦承不諱，核與告訴人甲○○指訴
    情節相符，復有診斷證明書一紙附卷可稽。至被告在本院審理時雖辯稱：伊不知
    道那些化粧品是否有掃到伊太太，因為伊馬上就出去了云云，惟其偵查中已自承
    ：伊是把桌上之化粧品掃向告訴人，其當時睡在桌旁，其從床上起來要離開時，
    腳已一跛一跛的，而在其要逃出時，伊有在門口要將其拉住，但因其大叫，伊立
    刻放掉等語，且告訴人確受有左足第五蹠骨基部骨折之傷勢，亦有其於翌日就診
    之診斷證明書在卷可查，是其事後翻異前詞，顯不足採。本件事證明確，其傷害
    犯行堪以認定，應予依法論科。
二、核被告所為，係犯刑法二百七十七條第一項之傷害罪。爰審酌被告僅因不滿其妻
    與其平日相處態度即為上開傷害行為，告訴人所受傷害之程度，及其犯罪之動機
    、手段、犯罪後之態度等一切情狀，量處如主文所示之刑，並諭知易科罰金之折
    算標準，以示懲儆。
三、又臺灣板橋地方法院檢察署檢察官移送併辦之九十二年偵字第一二四二一號案件
    ，與本案係屬同一事實，本院自得併予審理，附此敘明。
據上論斷，依刑事訴訟法第二百九十九條第一項前段，刑法第二百七十七條第一項、
、第四十一條第一項前段，罰金罰鍰提高標準條例第一條前段、第二條，判決如主文
。
本案經檢察官蔡顯鑫到庭執行職務
中      華      民      國    九十二    年      八      月     十四     日
                                      臺灣板橋地方法院刑事第六庭
          法  官  王  士  珮
右正本證明與原本無異。
如不服本判決，應於判決送達後十日內，向本院提出上訴狀。
                                          書記官  程  欣  怡
中      華      民      國    九十二    年      八      月     十四     日
附錄本件論罪科刑法條全文：
中華民國刑法第二百七十七條
傷害人之身體或健康者，處三年以下有期徒刑、拘役或一千元以下罰金。
犯前項之罪因而致人於死者，處無期徒刑或七年以上有期徒刑；致重傷者，處三年以
上十年以下有期徒刑。


司法院資訊處製作；財團法人民間司法改革基金會備份。
